Minutes et répertoires du notaire Achille TOURIN, 7 mai 1822 - 19 octobre 1842 (étude XXIX)
Archives nationales
- Répertoire(s) de Achille TOURIN, 8 décembre 1821 - 18 juillet 1844; MC/RE/XXIX/12 - MC/RE/XXIX/18
  - Répertoire. 1825, 17 juin - 1828, 19 juillet, 17 juin 1825 - 19 juillet 1828; MC/RE/XXIX/13
    - Inventaire après décès: Vitry, Marie-Rosalie de. Jauffret, Jean-Baptiste (veuve); Deloynes, Augustin (veuve). Cassette (rue), n° 17, 24 mai 1826
      inventaire après décès; Cassette (rue); Vitry, Marie-Rosalie de; Jauffret, Jean-Baptiste; Deloynes, Augustin
    - Inventaire après décès: Udron, Nicolas. Grenelle (rue de), n° 35, Saint-Germain, 25 mai 1826
      inventaire après décès; Grenelle (rue de); Udron, Nicolas
    - Bail de Bois près du MANS (Sarthe)., 8 juin 1826
      bail; Le Mans (Sarthe)
    - Inventaire après décès: Plee, Marie-Jean-Auguste., 18 juillet 1826
      inventaire après décès; Plee, Marie-Jean-Auguste
    - Vente de la Ferme et bois de LONGEVILLE, dite le château., 26 juillet 1826
      Précisions sur les lieux: Longeville-sur-la-laines (Haute-Marne)-Château (ferme dite le)
      acte de vente; Longeville-sur-la-Laines (Haute-Marne); agriculteur
    - Inventaire après décès: Reverand, Françoise-Eléonore. Bardou, Pierre-Louis (épouse). Limonadier. Bourbon (rue de), n° 97, 28 juillet 1826
      inventaire après décès; Bourbon (rue de); Reverand, Françoise-Eléonore; Bardou, Pierre-Louis
    - Inventaire après décès: Kayser, Luc., 7 août 1826
      inventaire après décès; Kayser, Luc; restaurateur
    - Dépôt de reconnaissance de signatures d'acte de Société des Affiches parisiennes., 12 août 1826
      dépôt de pièces; reconnaissance
    - Inventaire après décès: Delaroche, Auguste-Louis-Marie-Thérèse., 22 août 1826
      inventaire après décès; Delaroche, Auguste-Louis-Marie-Thérèse
    - Notoriété sur le décès et les héritiers: Laennec, René-Théophile-Hyacinthe. Jardinet (rue du), n° 3, 8 septembre 1826
      Acte passé par-devant un notaire substituant:
      Me Moisant.
      1er novembre 1812, liquidation et partage des successions de sa mère et de son frère, RE/XLVI/13. 13 septembre 1826, dépôt de procuration, RE/XXIX.
      notoriété; Jardinet (rue du); Laennec, René-Théophile-Hyacinthe
    - Inventaire après décès: Courbin, Marie-Claudine. Margot, François (veuve). Rentière., 23 septembre 1826
      liquidation de la succession le 21 janvier 1828, RE/XXIX/13
      inventaire après décès; Courbin, Marie-Claudine; Margot, François
    - Inventaire après décès: Divat, Jeanne-Gabrielle. Bouyn, Jean-Jacques-Bernard (épouse divorcée)., 4 octobre 1826
      inventaire après décès; Divat, Jeanne-Gabrielle; Bouyn, Jean-Jacques-Bernard (épouse divorcée)
    - Inventaire après décès: Charpentier, Marie-Hélène. Caux, Claude-Augustin-Marie (veuve). Verneuil (rue de), n° 42, 5 octobre 1826
      inventaire après décès; Verneuil (rue de); Charpentier, Marie-Hélène; Caux, Claude-Augustin-Marie
    - Inventaire après décès: Ferrero Fieschi de Crevecoeur de Masserano, Charles-Sébastien-Antoine-Canut-Pascal. Prince de Masserano, grand d'Espagne de 1ère classe. Masseran (rue), hôtel, 23 octobre 1826
      inventaire après décès; Masseran (rue); Masserano, Antonio Ferrero Fieschi de Crèvecoeur (1760-1826, prince de)
    - Procès-verbal enchères adjudication fonds de Boucher, DUCHESNE à BESANÇON., 6 novembre 1826
      acte de vente; Duchesne; Besançon; boucher
    - Inventaire après décès: Masson, Elisabeth-Clotilde. Maury, Jean-Marie-Ferdinand (épouse). Architecte. Chaise (rue de la), n° 8, 11 novembre 1826
      inventaire après décès; Chaise (rue de la); Masson, Elisabeth-Clotilde; Maury, Jean-Marie-Ferdinand
    - Inventaire après décès: Lomet Des Foucaux, Antoine-François., 6 décembre 1826
      inventaire après décès; Lomet Des Foucaux, Antoine-François; architecte
    - Vente de fonds de commerce de Quincaillier MORIZE à MAHAULT., 6 décembre 1826
      Précisions sur les fonctions: quincaillier (marchand).
      acte de vente; Morize; Mahault; commerçant
    - Inventaire après décès: Boisson, Jeanne. Maignand, Dider-Athanase (veuve). Rentière. Charonne (rue de), n° 134, 6 janvier 1827
      inventaire après décès; Charonne (rue de); Boisson, Jeanne; Maignand, Dider-Athanase
    - Inventaire après décès: Roger, Jean-Pierre-Marin., 8 janvier 1827
      inventaire après décès; Roger, Jean-Pierre-Marin
    - Inventaire après décès: Pierpont, Julie. Pommier, Antoine (épouse). Bourrelier harnacheur. Savoie (rue de), n° 12, 15 janvier 1827
      23 mai 1843, liquidation, ET/LIX/548.
      inventaire après décès; liquidation; Savoie (rue de); Pierpont, Julie; Pommier, Antoine; sellier
    - Inventaire après décès: Palet, Marie-Anne. Noury, Jean-François (veuve)., 27 janvier 1827
      inventaire après décès; Palet, Marie-Anne; Noury, Jean-François; sellier
    - Inventaire après décès: Hamel, Charles-François-Henri., 24 février 1827
      inventaire après décès; Hamel, Charles-François-Henri
    - Inventaire après interdiction: Choiseul Beaupre, Catherine-Hyacinthe de. Rouault, Joachim-Valérie-Thérèse-Louis de (veuve). Roquette (rue de la), n° 51. Décédée chez Jules Michelet, professeur d'histoire., 1er mars 1827
      inventaire; Roquette (rue de la); Choiseul-Beaupré, Catherine Hyacinthe de; Rouault, Joachim Valérie Thérèse Louis de; Michelet, Jules (1798-1874)
    - Inventaire après décès: Guellin, Catherine-Geneviève., 20 juillet 1827
      inventaire après décès; Guellin, Catherine-Geneviève; enseignant
    - Inventaire après décès: Poulain, Charles-Martin., 2 août 1827
      inventaire après décès; Poulain, Charles-Martin
    - Inventaire après décès: Jollain, Zoé-Marie-Françoise. Cholot, Jean-Pierre (épouse). Propriétaire. Faubourg-du-Temple (rue du), n° 52 [ou 59], 8 août 1827
      liquidation de la succession le 30 mars 1829, RE/XXIX/14
      inventaire après décès; Faubourg-du-Temple (rue du); Jollain, Zoé-Marie-Françoise; Cholot, Jean-Pierre
    - Vente de fonds de Serrurerie ROUSSE et VENIERE., 10 août 1827
      acte de vente; Roussel; Veniere; serrurier
    - Inventaire après décès: Duvivier, Marie-Françoise. Gagnon, Valentin (veuve). Maître de poste à Argenteuil (Hauts de-Seine). Murier (rue du), n° 4, 14 août 1827
      inventaire après décès; Mûrier (rue du); Duvivier, Marie-Françoise; Gagnon, Valentin
    - Copie collationnée d'Inventaire après décès du 10 septembre 1788 reçu par Me Lamoureux à Saint-Domingue: Rossignol Lachicotte Descahaut, Marie. Saint-Domingue, 21 août 1827
      inventaire après décès du 10 septembre 1788 reçu par Me Lamoureux à Saint-Domingue.
      inventaire après décès; Hispaniola (île); Rossignol Lachicotte Descahaut, Marie; maître de poste
    - Inventaire après décès: Veillard, Charles-François., 23 août 1827
      inventaire après décès; Veillard, Charles-François
    - Inventaire après décès: Crespy, Antoine-Marie., 29 août 1827
      inventaire après décès; Crespy, Antoine-Marie
    - Inventaire après décès: Conseil, Charles., 30 août 1827
      inventaire après décès; Conseil, Charles
    - Inventaire après décès: Losset, Michel., 8 septembre 1827
      inventaire après décès; Losset, Michel
    - Inventaire après décès: Lavoy, Pierre-Etienne., 27 septembre 1827
      inventaire après décès; Lavoy, Pierre-Etienne
    - Inventaire après absence: Leroux, Claude-Joseph., 29 septembre 1827
      inventaire; Leroux, Claude-Joseph
    - Inventaire après décès: Simonet, François-Gabriel., 19 décembre 1827
      inventaire après décès; Simonet, François-Gabriel
    - Inventaire après décès: Metxy, Marie-Thérèse. Regnier, Lazare-Edme (épouse). Mécanicien. Sorbonne (rue de), n° 4, 27 décembre 1827
      inventaire après décès; Sorbonne (rue de); Metxy, Marie-Thérèse; Regnier, Lazare-Edme
    - Inventaire après décès: Bertrand, Marie-Catherine. Brule, Nicolas (épouse). Propriétaire. Grenelle (rue de), n° 40, Saint-Germain, 28 décembre 1827
      inventaire après décès; Grenelle (rue de); Bertrand, Marie-Catherine; Brule, Nicolas; mécanicien
    - Inventaire après décès: Brule, Suzanne-Joséphine. Delamarre, Agricole (épouse). Chef de bureau au ministère des Affaires étrangères. Grenelle (rue de), n° 40, Saint-Germain, 29 décembre 1827
      inventaire après décès; Grenelle (rue de); Brule, Suzanne-Joséphine; Delamarre, Agricole
    - Inventaire après décès: Charmond, Alexis-Etienne., 16 février 1828
      inventaire après décès; Charmond, Alexis-Etienne
    - Inventaire après décès: Leviconte de Blangy, Bon-Henry-Pierre., 22 février 1828
      inventaire après décès; Leviconte de Blangy, Bon-Henry-Pierre
    - Inventaire après décès: Simonnin, Jean-Baptiste., 6 mars 1828
      inventaire après décès; Simonnin, Jean-Baptiste
    - Notoriété après décès: Prunelle de Lierre, Pierre-Léonard-Joseph. Propriétaire. Bagneux (rue de), n° 12, 15 mars 1828
      2 juillet 1806, vente. Voir au 8 mars 1817, RE/XXIX. 18 juin 1821, vente, RE/XXIX/11 (à la suite, du 20 juillet 1821, décharge, RELXV/17). 15 novembre 1823, mainlevée d'inscription, ET/XLIII/737. 12 mars 1828, testament, RE/XXIX/13.
      notoriété; acte de vente; mainlevée; testament; décharge; Bagneux (rue de); Bourguignons (rue des); Prunelle de Lierre, Pierre-Léonard-Joseph
    - Inventaire après absence: Debon, Guillaume-Marie-Julien., 9 avril 1828
      inventaire; Debon, Guillaume-Marie-Julien
    - Inventaire après décès: Gouyon, Yolande-Hippolyte. Andigne de Lachasse, Charles (marquis d') (épouse). Capitaine au régiment des lanciers de la garde royale, chevalier de la Légion d'honneur. Université (rue de l'), n° 12, 9 avril 1828
      inventaire après décès; Université (rue de l'); Gouyon, Yolande-Hippolyte; Andigné de Lachasse, Charles d'
    - Inventaire après décès: Richard, Marie-Madeleine. Froissart, Antoine (épouse). Propriétaire. Vaugirard, Grande rue, n° 93, 7 mai 1828
      inventaire après décès; Vaugirard (ancienne commune); Vaugirard (rue de); Richard, Marie-Madeleine; Froissart, Antoine
    - Inventaire après décès: Dupont, Marie-Anne-Geneviève. Ballin, Jean-Louis (veuve). Chef de la boulangerie des Invalides. Petit-Vaugirard (rue du), n° 20, 12 mai 1828
      inventaire après décès; Petit-Vaugirard (rue du); Dupont, Marie-Anne-Geneviève; Ballin, Jean-Louis
    - Inventaire après décès: Lemoine, Nicole. Monoyer, Charles-Léopold (veuve). Rentière. Four-Saint-Germain (rue du), n° 55, 5 juin 1828
      inventaire après décès; Four-Saint-Germain (rue du); Lemoine, Nicole; Monoyer, Charles-Léopold
    - Inventaire après décès: Peronne, Jean., 11 juin 1828
      inventaire après décès; Peronne, Jean
    - Inventaire après décès: Sainte-Luce Oudaille, Sophie-Eliza. Robert, Pierre (épouse). Attaché à la bibliothèque du roi. Notre-Dame des-Champs (rue), n° 7, 20 juin 1828
      inventaire après décès; Notre-Dame-des-Champs (rue); Sainte-Luce Oudaille, Sophie-Eliza; Robert, Pierre
    - Inventaire après décès: Araire, Marie-Grâce-Thérèse. Guiter, Julien-Honoré (veuve). Commissaire des guerres. Pot de-Fer (rue du), n° 12, 23 juin 1828
      inventaire après décès; Pot-de-Fer (rue du); Araire, Marie-Grâce-Thérèse; Guiter, Julien-Honoré; bibliothécaire
    - Inventaire après décès: Barriol, Angélique-Françoise. Tinancourt, Pierre (épouse). Tenant l'hôtel de la Paix. Poulies (rue des), n° 15/BOBIGNY (Seine-Saint-Denis), 1er juillet 1828
      inventaire après décès; Poulies (rue des); Barriol, Angélique-Françoise; Tinancourt, Pierre; commissaire des guerres (Ancien Régime)
  - Répertoire. 1828, 21 juillet - 1831, 10 octobre, 21 juillet 1828 - 10 octobre 1831; MC/RE/XXIX/14
    - Inventaire après décès: Mabile, Anne-Françoise. Malus, François-Sébastien (veuve). Sous-intendant militaire, chevalier de la Légion d'honneur. Faubourg-Saint-Honoré (rue du), n° 27, 13 août 1828
      inventaire après décès; Faubourg-Saint-Honoré (rue du); Mabile, Anne-Françoise; Malus, François-Sébastien; hôtelier
    - Inventaire après décès: Lapimpie de Granoux, Jean-Baptiste de. Comte de Granoux., 18 août 1828
      inventaire après décès; Lapimpie de Granoux, Jean-Baptiste de (comte de Granoux); officier (armée)
    - Inventaire après décès: Laumant, Diane-Adélaïde. Ormancey, François-Bernard (épouse). Capitaine au régiment de cuirassiers d'Orléans, chevalier de Saint-Louis et de la Légion d'honneur. Jean-Jacques-Rousseau (rue), n° 17, 19 août 1828
      inventaire après décès; Jean-Jacques-Rousseau (rue); Laumant, Diane-Adélaïde; Ormancey, François-Bernard
    - Inventaire après décès: Hourdeaux, Elisabeth-Emilie. Sisco, Edoaurd (épouse). Menuisier. Brodeurs (rue des), n° 18, 29 août 1828
      inventaire après décès; Brodeurs (rue des); Hourdeaux, Elisabeth-Emilie; Sisco, Edoaurd; officier (armée)
    - Inventaire après décès: Bauquet de Surville de Campigny, Bon-Louis-Charles. Marquis de Campigny. Saint-Guillaume (rue), n° 28, 17 octobre 1828
      2 juin 1829, liquidation.
      inventaire après décès; Saint-Guillaume (rue); Bauquet de Surville de Campigny, Bon-Louis-Charles; menuisier
    - Affectation hypothécaire à la maison Jacques LAFFITTE et Cie., 17 octobre 1828
      obligation
    - Inventaire après décès: Plee, Thomas-Valéry., 6 novembre 1828
      inventaire après décès; Plee, Thomas-Valéry
    - Inventaire après décès: Davin, Louis-Antoine-Abraham., 19 novembre 1828
      inventaire après décès; Davin, Louis-Antoine-Abraham
    - Inventaire après décès: Launay de Beaurepaire, Claude-Elisabeth de., 27 novembre 1828
      inventaire après décès; Launay de Beaurepaire, Claude-Elisabeth de
    - Inventaire après décès: Sedillot, Adélaïde-Louise-Marie-Caroline. Raynal, Jean-Bernard (épouse). Rentier. Moulins (rue des), n° 1, 6 décembre 1828
      inventaire après décès; Moulins (rue des); Sedillot, Adélaïde-Louise-Marie-Caroline; Raynal, Jean-Bernard
    - Inventaire après décès: Boudet, Louis-Claude., 29 décembre 1828
      inventaire après décès; Boudet, Louis-Claude
    - Inventaire après décès: Belhoste, Charles-Casimir., 15 janvier 1829
      inventaire après décès; Belhoste, Charles-Casimir
    - Inventaire après décès: Robillard, Louis-Marc-Antoine., 7 février 1829
      inventaire après décès; Robillard, Louis-Marc-Antoine
    - Inventaire après décès: Fajon, Pierre-Antoine-Marie., 11 février 1829
      inventaire après décès; Fajon, Pierre-Antoine-Marie
    - Inventaire après décès: Pillonel [Ou Pillonnel], Jacques-François., 21 février 1829
      liquidation de la succession le 4 août 1829, RE/XXIX/14
      inventaire après décès; Pillonel [Ou Pillonnel], Jacques-François; enseignant; enseignant
    - Inventaire après décès: Verneaux, Marie-Marguerite. Gagnage, César-Honoré (épouse). Propriétaire. Bourbon (rue de), n° 13, 16 mars 1829
      inventaire après décès; Bourbon (rue de); Verneaux, Marie-Marguerite; Gagnage, César-Honoré
    - Inventaire après décès: Dore, Marie-Madeleine. Lemonnier, Jean-Jacques (épouse); Mareuge, Jean-Baptiste (veuve). Nourrisseur. Rousselet (rue), n° 17, 23 mars 1829
      inventaire après décès; Rousselet (rue); Dore, Marie-Madeleine; Lemonnier, Jean-Jacques; Mareuge, Jean-Baptiste
    - Inventaire après décès: Quentin, Jean-Louis., 18 avril 1829
      inventaire après décès; Quentin, Jean-Louis; ouvrier agricole
    - Inventaire après décès: Baquoy, Pierre-Charles. Saint-Hyacinthe-Saint-Michel (rue), n° 2, 29 avril 1829
      inventaire après décès; Saint-Hyacinthe-Saint-Michel (rue); Baquoy, Pierre-Charles
    - Inventaire après décès: Boudot, François., 2 juin 1829
      inventaire après décès; Boudot, François
    - Inventaire après décès: Houssart, Laurent. Rentier., 6 juin 1829
      inventaire après décès; Houssart, Laurent
    - Inventaire après décès: Pichegru, Jean-Louis. Vaugirard (rue de), n° 7, 9 juin 1829
      inventaire après décès; Vaugirard (rue de); Pichegru, Jean-Louis
    - Inventaire après décès: Peigne, Pierre-Louis. Pharmacien. Faubourg-du-Temple (rue du), n° 107, 11 juin 1829
      16 août 1829, vente du fonds de pharmacie par Louise-Françoise Cossard sa veuve, RE/XXIX/14.
      inventaire après décès; Faubourg-du-Temple (rue du); Peigne, Pierre-Louis; Cossard, Louise-Françoise
    - Inventaire après absence: Chair, Samuel., 27 juin 1829
      inventaire; Chair, Samuel; pharmacien
    - Inventaire après décès: Maury, Charles-Alexandre., 3 juillet 1829
      inventaire après décès; Maury, Charles-Alexandre
    - Inventaire après décès: Lemoigne, Victor-François-Honoré., 25 juillet 1829
      inventaire après décès; Lemoigne, Victor-François-Honoré
    - Inventaire après décès: Gras Preville, René-Louis-Dominique de., 29 juillet 1829
      inventaire après décès; Gras Preville, René-Louis-Dominique de
    - Inventaire après absence: Lebas, Antoine-Olivier., 1er août 1829
      inventaire; Lebas, Antoine-Olivier
    - Vente de fonds de Pharmacie PEIGNE et QUONIAM., 16 août 1829
      acte de vente; Peigne; Quoniam; pharmacien
    - Inventaire après décès: Bunon, Madeleine-Aimée., 31 août 1829
      inventaire après décès; Bunon, Madeleine-Aimée
    - Inventaire après absence: Perrier, Jean-Pierre., 12 octobre 1829
      inventaire; Perrier, Jean-Pierre
    - Inventaire après décès: Gallois, Nicolas-Gabriel., 11 novembre 1829
      inventaire après décès; Gallois, Nicolas-Gabriel
    - Inventaire après décès: Patin, Joseph-Elie. Cassette (rue), n° 15, 12 novembre 1829
      inventaire après décès; Cassette (rue); Patin, Joseph-Elie
    - Inventaire après décès: Jollain, Madeleine-Elisabeth. Patin, Joseph-Elie (épouse). Cassette (rue), n° 15, 12 novembre 1829
      inventaire après décès; Cassette (rue); Jollain, Madeleine-Elisabeth; Patin, Joseph-Elie
    - Inventaire après absence: Dupont, Joseph., 19 novembre 1829
      inventaire; Dupont, Joseph
    - Inventaire après absence: Jarlier, Jean. Cossonnerie (rue de la), n° 25, 2 décembre 1829
      inventaire; Cossonnerie (rue de la); Jarlier, Jean
    - Inventaire après décès: Richard, Jean-Louis., 2 décembre 1829
      inventaire après décès; Richard, Jean-Louis
    - Inventaire après décès: Jolly, Toussaint-Félix., 16 décembre 1829
      inventaire après décès; Jolly, Toussaint-Félix
    - Inventaire après absence: Prud'hon, Pierre-Nicolas-Philopoemen. frère de Jean Prud'hon, fils de Pierre Paul Prud'hon, graveur en taille douce, rue de la Vieille-Bouclerie, n° 14., 26 décembre 1829 - 29 décembre 1829
      inventaire; Prud'hon, Pierre-Nicolas-Philopoemen; Prud'hon, Jean; Prud'hon, Pierre Paul
    - Inventaire après décès: Bouchut, Jean-Baptiste., 2 janvier 1830
      inventaire après décès; Bouchut, Jean-Baptiste
    - Inventaire après décès: Mangneville, Amélie-Louise de. Dumoncel, Alexandre-Henry-Adéodat (comte) (épouse). Comte Du Moncel. Basse du Rempart (rue), n° 18. Martinvast (Manche), 16 janvier 1830
      21 avril 1843, liquidation de la succession, RE/XXIX/18. 17 avril 1846, enchères de 2 actions de la Société des glaces de Saint-Gobain, RE/XXIX/19
      inventaire après décès; Martinvast (Manche); Basse-du-Rempart (rue); Mangneville, Amélie-Louise de; Dumoncel, Alexandre-Henry-Adéodat
    - Inventaire après décès: Prévost, Flore-Edmée. Rain, Jean-Baptiste-Modeste (épouse). Marchand (ancien). Breteuil (rue de), n° 26, 4 février 1830
      inventaire après décès; Breteuil (rue de); Prévost, Flore-Edmée; Rain, Jean-Baptiste-Modeste
    - Inventaire après décès: Goujon, Marie-Marguerite. Bonningre, Louis-Pierre (épouse). Menuisier. Bourbon (rue de), n° 54, 19 février 1830
      inventaire après décès; Bourbon (rue de); Goujon, Marie-Marguerite; Bonningre, Louis-Pierre; commerçant
    - Inventaire après décès: Huleux, Pierre-Joseph., 15 mars 1830
      inventaire après décès; Huleux, Pierre-Joseph; menuisier
    - Inventaire après décès: Lacour de Balleroy, Augustine-Marie-Louise de. Hervilly, Louis-Charles (comte d') (veuve). Maréchal des camps et armées du roi, comte. Saint-Guillaume (rue), n° 23, 19 mars 1830
      inventaire après décès; Saint-Guillaume (rue); Lacour de Balleroy, Augustine-Marie-Louise de; Hervilly, Louis-Charles (comte d')
    - Inventaire après absence: Clemenson, Monsieur-?., 24 mars 1830
      inventaire; Clemenson, Monsieur-?; officier général
    - Inventaire après décès: Brullee, François-Martial., 26 mars 1830
      inventaire après décès; Brullee, François-Martial
    - Inventaire après décès: Maillard, Jacques-Joseph., 5 avril 1830
      et de Catherine GUIGNARD son épouse.
      28 septembre 1832, liquidation et partage de la succession, RE/XXIX/15
      inventaire après décès; Maillard, Jacques-Joseph
    - Inventaire après décès: Canivez, Marie-Reine-Désirée. Langlois, Jacques-Alexandre (veuve). Saint-Louis (rue et île), n° 102, 14 avril 1830
      inventaire après décès; Saint-Louis-en-l'Ile (rue); Canivez, Marie-Reine-Désirée; Langlois, Jacques-Alexandre
    - Inventaire après décès: Lemonnier de La Bissachere, Pierre-Jacques., 21 avril 1830
      inventaire après décès; Lemonnier de La Bissachere, Pierre-Jacques
    - Inventaire après décès: Pantel, Félix., 27 avril 1830
      inventaire après décès; Pantel, Félix
    - Inventaire après décès: Domise, Pierre-Louis-Constantin. Vaugirard (rue de), n° 23, 15 mai 1830
      5 février 1832, liquidation de la succession, RE/XXIX/15.
      inventaire après décès; Vaugirard (rue de); Domise, Pierre-Louis-Constantin
    - Inventaire après décès: Giot de Ville, Anne-Denise. Buffault (rue), n° 9/Passy, 21 mai 1830
      inventaire après décès; Buffault (rue); Giot de Ville, Anne-Denise
    - Inventaire après décès: Leprevost d'Argentelle, Luce-Renée. Robillard, Louis-Adrien de (veuve). Tournelle (rue de la), n° 54/FALAISE (Calvados), 26 mai 1830
      inventaire après décès; Tournelle (rue de la); Leprevost d'Argentelle, Luce-Renée; Robillard, Louis-Adrien de
    - Inventaire après décès: Verdonnet, Durand-Etienne-François-Victor de. Saint-Dominique-Saint-Germain (rue), n° 23, 27 mai 1830
      inventaire après décès; Saint-Dominique-Saint-Germain (rue); Verdonnet, Durand-Etienne-François-Victor de
    - Inventaire après absence: Boisselle, Henry-Chéri. Rochechouart (rue de), n° 54, 29 mai 1830
      inventaire; Rochechouart (rue de); Boisselle, Henry-Chéri
    - Inventaire après absence depuis 1790: Lemairat, Louise-Thérèse-Charlotte. Gibertes, (comte de) (épouse). Comte de Gibertès., 5 juin 1830
      inventaire; Lemairat, Louise-Thérèse-Charlotte; Gibertès, (comte de)
    - Inventaire après décès: Hebert de Beauvoir de Verbosc, Charles-Mathieu-Hippolyte. Université (rue de l'), n° 96, 17 juin 1830
      inventaire après décès; Université (rue de l'); Hebert de Beauvoir de Verbosc, Charles-Mathieu-Hippolyte
    - Inventaire après absence: Paquet, Etienne-François., 4 septembre 1830
      inventaire; Paquet, Etienne-François
    - Inventaire après interdiction: Monoyer, Charles-André. Grenelle (rue de), n° 24, Saint-Germain, 7 septembre 1830
      inventaire; Grenelle (rue de); Monoyer, Charles-André
    - Inventaire après décès: Metxy, Vital. Harpe (rue de la), n° 34, 13 septembre 1830
      inventaire après décès; Harpe (rue de la); Metxy, Vital
    - Inventaire après absence: Segur, Nicolas-Marie-Alexandre (comte de)., 27 septembre 1830
      28 mars 1827, copie collationnée des lettres de provision d'office de conseiller président à Mortier de l'ancien parlement de Guyenne, données à Alexandre de Ségur, RE/L/15.
      inventaire; Ségur, Nicolas-Marie-Alexandre; Ségur, Alexandre de
    - Inventaire après décès: Rossignol, David-François-Marie. Saint-Dominique-Saint-Germain (rue), n° 13, 28 septembre 1830
      inventaire après décès; Saint-Dominique-Saint-Germain (rue); Rossignol, David-François-Marie
    - Inventaire après décès: Lullion, Anne-Nésida. Ducazal, Alphonse-Louis-Charles (épouse). Chirurgien accoucheur. Saint-Martin (rue), n° 132, 23 octobre 1830
      inventaire après décès; Saint-Martin (rue); Lullion, Anne-Nésida; Ducazal, Alphonse-Louis-Charles